【裁判字號】    97,訴,604
【裁判日期】    970626
【裁判案由】    毒品危害防制條例
【裁判全文】
臺灣板橋地方法院刑事判決               97年度訴字第604號
公  訴  人  臺灣板橋地方法院檢察署檢察官
被      告  甲○○
                    （另案於臺灣臺北監獄臺北分監執行中）
選任辯護人  黃均熙律師
被      告  乙○○
選任辯護人  黃秋雄律師
上列被告因違反毒品危害防制條例案件，經檢察官提起公訴（96
年度偵字第29971 號、96年度毒偵字第9345號、97年度毒偵字第
145號、97年度毒偵字第146號），本院判決如下：
    主  文
甲○○施用第一級毒品，累犯，處有期徒刑拾壹月；扣案之海洛
因拾參包（共淨重壹點參參公克）、甲基安非他命玖包（驗餘毛
重共柒點陸捌公克）均沒收銷燬，扣案之分裝袋拾參個均沒收。
又施用第一級毒品，累犯，處有期徒刑拾壹月，扣案之海洛因拾
貳包（共淨重壹點玖參公克）、甲基安非他命壹包（驗餘毛重零
點肆伍捌捌公克，驗餘淨重零點壹柒捌捌公克）均沒收銷燬。應
執行有期徒刑壹年柒月，扣案之海洛因貳拾伍包（共淨重參點貳
陸公克）、甲基安非他命拾包（驗餘毛重共捌點壹參捌捌公克）
均沒收銷燬，扣案之分裝袋拾參個均沒收。
乙○○施用第一級毒品，累犯，處有期徒刑拾月，扣案之海洛因
拾貳包（共淨重壹點玖參公克）沒收銷燬，扣案之分裝勺貳支均
沒收；又施用第二級毒品，累犯，處有期徒刑伍月，扣案之甲基
安非他命壹包（驗餘毛重零點肆伍捌捌公克，驗餘淨重零點壹柒
捌捌公克）均沒收銷燬，扣案之前開分裝勺貳支均沒收。應執行
有期徒刑壹年，扣案之海洛因拾貳包（共淨重壹點玖參公克）、
甲基安非他命壹包（驗餘毛重零點肆伍捌捌公克，驗餘淨重零點
壹柒捌捌公克）均沒收銷燬，扣案之分裝勺貳支均沒收。
    事  實
一、甲○○於民國88年間因販賣第二級毒品未遂罪，經本院以88
    年度訴字第1631號判處有期徒刑1 年10月，緩刑3 年確定。
    又因施用毒品案件，經本院先後以88年度毒聲字第2455號、
    89年度毒聲字第1557號裁定送觀察、勒戒後，均認無繼續施
    用毒品之傾向，由臺灣板橋地方法院檢察署檢察官分別於88
    年1 月30日、89年3 月31日各以88年度偵字第1746號、89年
    度毒偵緝字第172 號為不起訴處分確定。於90年間再因施用
    毒品案件，經本院以90年度毒聲字第1593號裁定令入戒治處
    所施以強制戒治，於90年11月26日停止戒治，所餘期間付保
    護管束，而於91年4 月10日期滿，該次施用毒品犯行，另經
    本院以90年度易字第2068號判處有期徒刑7 月確定，前開緩
    刑宣告則遭撤銷。於91年間復因施用毒品案件，經本院以91
    年度毒聲字第2313號裁定送強制戒治，於92年7 月25日強制
    戒治執行完畢，並經本院以91年度訴字第2033號判處有期徒
    刑10月、8 月，應執行有期徒刑1 年4 月確定。前開有期徒
    刑7 月、1 年4 月及上開緩刑經撤銷後之有期徒刑1 年10月
    部分經接續執行，於95年4 月6 日因縮短刑期假釋出監付保
    護管束，甫於96年1 月7 日保護管束期滿，所餘刑期以已執
    行論（本案構成累犯）。其猶不知悔改，基於施用第一級毒
    品海洛因及第二級毒品甲基安非他命之犯意，先於96年11月
    14日，在臺北縣土城市○○路○ 段260 巷24號4 樓住處內，
    以將海洛因與甲基安非他命混合置於香菸內燃燒吸食煙氣之
    方式，同時施用第一級毒品海洛因及第二級毒品甲基安非他
    命1 次；嗣於翌（15）日下午1 時許，為警在臺北縣新莊市
    ○○○路247 號前查獲，並扣得其所有欲供施用之第一級毒
    品海洛因13包（合計淨重1.33公克）、第二級毒品甲基安非
    他命9 包（驗餘毛重共7.68公克）及預備供施用毒品使用之
    分裝袋13個。復於96年12月18日中午12時許，在臺北縣土城
    市○○路20巷23號4 樓住處內，以同前方式，同時施用第一
    級毒品海洛因及第二級毒品甲基安非他命1 次，嗣於96年12
    月18日下午4 時許，在臺北縣土城市○○街88巷口與乙○○
    一同為警查獲，並在其身上扣得帳冊1 本，另在乙○○身上
    扣得乙○○所有之分裝勺2 支、甲○○與乙○○共有欲供施
    用之第一級毒品海洛因12包（合計淨重1.93公克）、甲基安
    非他命1 包（驗餘毛重0.45 88 公克，驗餘淨重0.1788公克
    ）、現金新臺幣（下同）45000 元、行動電話2 支（含0000
    000000號、0000 000000 號SIM 卡各1 片）及帳冊1 本。
二、乙○○前因施用毒品案件，經本院以89年度毒聲字第119 號
    裁定送觀察、勒戒後，認有繼續施用毒品之傾向，經本院以
    89年度毒聲字第458 號裁定令入戒治處所施以強制戒治，嗣
    經本院以89年度毒聲字第4565號裁定停止戒治，所餘期間付
    保護管束，詎其於保護管束期間內再施用毒品而違反保護管
    束應遵守事項情節重大，經本院以89年度毒聲字第6632號裁
    定撤銷停止戒治，再令入戒治處所施以強制戒治，於90年7
    月27日戒治執行完畢釋放出所，並由臺灣板橋地方法院檢察
    署檢察官以90年度戒毒偵字第530 號為不起訴處分確定。又
    因施用毒品案件，經本院先後以93年度訴字第138 號判處應
    執行有期徒刑9 月及以95年度訴字第667 號判處有期徒刑10
    月確定，二者接續執行，甫於96年4月30日縮刑期滿執行完
    畢（本案構成累犯）。其仍不知悔改，基於施用第一級毒品
    海洛因及第二級毒品甲基安非他命之犯意，於96年12月18日
    上午7 時許，在臺北縣土城市○○路20巷23號4 樓住處內，
    以將海洛因用水稀釋後置入針筒內注射之方式，施用海洛因
    1 次，另於同日某時，在同址以將甲基安非他命置入玻璃球
    內燒烤吸食其煙霧之方式，施用甲基安非他命1 次。嗣於同
    日下午4 時許，在臺北縣土城市○○街88巷口與甲○○一同
    為警查獲，並在乙○○身上扣得其所有供施用毒品使用之分
    裝勺2 支、其與甲○○共有欲供施用之前揭第一級毒品海洛
    因12包（合計淨重1.93公克）、甲基安非他命1 包（驗餘毛
    重0.4588公克，驗餘淨重0.1788公克）、與乙○○本案施用
    毒品犯行無涉之現金45000 元、行動電話2 支（含00000000
    00號、0000000000號SIM 卡各1 片）及帳冊1 本，另在甲○
    ○身上扣得帳冊1 本。
三、案經臺北縣政府警察局土城分局報請臺灣板橋地方法院檢察
    署檢察官偵查起訴。
    理  由
壹、證據能力部分
一、按被告以外之人於審判外之言詞或書面陳述，除法律規定者
    外，不得作為證據，刑事訴訟法第159 條第1 項定有明文。
    查乙○○於警詢時之陳述就被告甲○○而言，甲○○於警詢
    中之陳述就被告乙○○而言，均屬被告以外之人於審判外之
    陳述，核屬傳聞證據，被告甲○○、乙○○之辯護人於本院
    97年3 月28日準備程序期日，復皆爭執上列共同被告於警詢
    陳述之證據能力（見本院卷第80頁），且查無合於刑事訴訟
    法第159 條之1 至同法159 條之5 等條文所規定例外得為證
    據之情形，依前規定，被告乙○○、甲○○於警詢之陳述，
    不得作為認定被告犯罪之證據。
二、按被告以外之人於偵查中向檢察官所為之陳述，除顯有不可
    信之情況者外，得為證據，刑事訴訟法第159 條之1 第2 項
    定有明文。查甲○○、乙○○於偵查中以證人身分具結向檢
    察官所為之證述及其二人以被告身分向檢察官所為之陳述，
    均查無證據證明有何顯不可信之情況，且甲○○、乙○○於
    本院審理中，俱業以證人身分到庭具結作證，並接受公訴人
    及辯護人之交互詰問，被告之詰問權已獲確保，依照前揭規
    定及最高法院96年度台上第3527號、96年度台上字第4064號
    判決意旨，甲○○、乙○○於偵查中之陳述，均得作為本案
    之證據。
貳、認定本案犯罪事實之證據及理由
一、被告甲○○如事實欄第一部分所示二次施用毒品之犯罪事實
    ，業據被告甲○○於本院審理中坦承不諱。又被告甲○○於
    96年11月15日下午2 時52分許及96年12月18日晚間9 時15分
    許為警查獲後所採集之尿液經送檢驗結果，均呈海洛因代謝
    物嗎啡類陽性及甲基安非他命類陽性反應，有臺灣檢驗科技
    股份有限公司96年12月5 日及97年1 月2 日濫用藥物尿液檢
    驗報告各1 紙附卷可稽（附於96年度毒偵字第9345號偵查卷
    第39頁、97年度毒偵字第145 號偵查卷第47頁）。被告甲○
    ○先後2 次施用毒品之犯行，並分別有被告甲○○自承欲供
    施用之第一級毒品海洛因13包（合計淨重1.33公克）、第二
    級毒品甲基安非他命9 包（驗餘毛重共7.68公克）、分裝袋
    13個及海洛因12包（合計淨重1.93公克）、甲基安非他命1
    包（驗餘毛重0.4588公克，驗餘淨重0.1788公克）扣案可稽
    ，另有法務部調查局96年12月11日調科壹字第09623082140
    號、97年1 月15日調科壹字第09723004030 號鑑定書、臺灣
    檢驗科技股份有限公司96年12月5 日濫用藥物檢驗報告、交
    通部民用航空局醫務中心97年1 月3 日航藥鑑字第0970048
    毒品鑑定書各1 份（見96年度毒偵字第9345號偵查卷第37頁
    、第38頁、96年度偵字第29971 號偵查卷第138 頁、第139
    頁）在卷可佐。而第一級毒品海洛因及第二級毒品安非他命
    之施用方式，依施用者之使用習慣而有所不同，並無一定模
    式可循。依法務部調查局以往鑑定之經驗，曾發現海洛因與
    甲基安非他命摻雜之案例，由此研判確有將二者合併施用之
    可能（法務部調查局93年9 月調科壹字第09300366970 號函
    、行政院衛生署管制藥品管理局93年9 月6 日管檢字第0930
    008112號函可資參照），足認被告甲○○之自白與事實相符
    。再被告甲○○有事實欄所示之施用毒品前科，復有臺灣高
    等法院被告全國前案紀錄表存卷可參，其於強制戒治執行完
    畢釋放後，5 年內再犯本件施用第一級、第二級毒品之罪，
    事證明確，洵堪認定。
二、被告乙○○如事實欄第二部分所示施用毒品之犯罪事實，業
    據被告乙○○於本院審理中坦承不諱。又被告乙○○於96年
    12月18日傍晚6 時55分許為警查獲後所採集之尿液經送檢驗
    結果，確呈海洛因代謝物嗎啡類陽性及甲基安非他命類陽性
    反應，有臺灣檢驗科技股份有限公司97年1 月2 日濫用藥物
    檢驗報告1 紙附卷可稽（附於97年度毒偵字第146 號偵查卷
    第54頁），復有被告乙○○自承欲供施用之第一級毒品海洛
    因12包（合計淨重1.93公克）、第二級毒品甲基安非他命1
    包（驗餘毛重0.4588公克，驗餘淨重0.1788公克）及分裝勺
    2 支扣案足佐，另有前述法務部調查局97年1 月15日調科壹
    字第09723004030 號鑑定書及交通部民用航空局醫務中心97
    年1 月3 日航藥鑑字第0970048 毒品鑑定書各1 份在卷為憑
    。被告乙○○有事實欄所示之施用毒品前科，有臺灣高等法
    院被告全國前案紀錄表在卷為憑，足徵被告乙○○係於強制
    戒治執行完畢釋放後5 年內，復因施用毒品案件而經法院判
    處罪刑確定後，再為本案施用毒品犯行之事證明確，已非毒
    品危害防制條例第20、23條所定之「初犯」或「5 年後再犯
    」情形（最高法院95年度第7 次刑事庭會議紀錄參照），自
    應依法論科。
參、論罪科刑
一、按海洛因、甲基安非他命分別係毒品危害防制條例第2 條第
    2 項第1 款、第2 款所稱之第一級、第二級毒品，核被告甲
    ○○如事實欄第一部分所為，係犯上開條例第10條第1 項之
    施用第一級毒品罪及同條第2 項之施用第二級毒品罪。被告
    甲○○持有第一級毒品海洛因、第二級毒品甲基安非他命之
    行為，均為其施用之高度行為所吸收，不另論罪。被告甲○
    ○以一行為同時施用第一級毒品及第二級毒品，而觸犯數罪
    名，為想像競合犯，應從一重之施用第一級毒品罪處斷。其
    先後二次施用毒品之犯行，犯意個別，行為分殊，應予分論
    併罰。
二、核被告乙○○如事實欄第二部分所為，係犯上開條例第10條
    第1 項之施用第一級毒品罪及同條第2 項之施用第二級毒品
    罪。被告持有第一級毒品海洛因、第二級毒品甲基安非他命
    之行為，均為其施用之高度行為所吸收，不另論罪。被告所
    犯上開二罪，犯意個別，行為互殊，應予分論併罰。
三、被告各有如事實欄所示之犯罪科刑執行情形，有前引臺灣高
    等法院被告全國前案紀錄表可佐，被告均於有期徒刑執行完
    畢後5 年內，故意再犯本件有期徒刑以上之罪，為累犯，均
    應依刑法第47條第1 項之規定加重其刑。爰審酌被告之素行
    、生活狀況、犯罪之手段、動機、危害程度及犯後坦承犯行
    之態度等一切情狀，就其等所犯之罪，分別量處如主文所示
    之刑，並均定其應執行之刑，以資懲儆。
四、扣案之海洛因共25包（共淨重3.26公克）、甲基安非他命共
    10包（驗餘毛重共8.1388公克）為查獲之第一級、第二級毒
    品，且因該等海洛因及甲基安非他命之包裝袋與其內之毒品
    難以完全析離，故扣案之海洛因25包、甲基安非他命10包，
    不問屬於犯人與否，皆應依毒品危害防制條例第18條第1項
    前段規定沒收銷燬之。扣案之分裝袋13個，為被告甲○○所
    有預備供其犯前述96年11月14日施用毒品犯行所用之物，此
    據被告甲○○於本院審理時供承在卷；另扣案之分裝勺2 支
    ，則係被告乙○○所有供其犯本件施用第一級、第二級毒品
    所用之物，亦經被告乙○○於警詢中供述無訛（見96年度偵
    字第2997 1號偵查卷第22頁），核與被告甲○○於本院審理
    中之陳述（見本院卷第78頁）相符，該等扣案物品，爰均依
    刑法第38條第1 項第2 款、第3 項之規定宣告沒收。至扣案
    之現金45000 元、行動電話2 支（含SIM 卡2 片）及帳冊2
    本，因俱與本案被告施用毒品之犯行無何直接關聯，自難於
    本案為沒收之諭知。
肆、起訴被告意圖販賣而持有第一級、第二級毒品部分：
一、公訴意旨另以：被告甲○○與乙○○明知海洛因及甲基安非
    他命分屬毒品危害防制條例第2 條第1 項第1 、2 款所規定
    之第一、二級毒品，未經許可不得為販賣、意圖販賣而持有
    等行為，竟基於共同之犯意聯絡，於96年12月17日由被告甲
    ○○與乙○○共同在臺北縣土城工業區附近之統一便利超商
    前，以2 萬元代價向綽號「苦瓜」之年籍姓名不男子購買第
    一級毒品海洛因1 包，並無償自「苦瓜」處取得第二級毒品
    甲基安非他命1 小包後，即萌生將購入之毒品另行販賣他人
    以牟利之意圖，並於當日晚間由被告甲○○在臺北縣新莊市
    友人住處將購得之海洛因分裝為12小包後，再推由被告乙○
    ○隨身攜帶上開毒品。然未及出售，即於96年12月18日16時
    許，為警在臺北縣土城市○○街88巷口查獲，並在被告乙○
    ○身上扣得第一級毒品海洛因12包（淨重共1.93公克）、第
    二級毒品甲基安非他命1 包（淨重0.179 公克）、分裝勺2
    支，並在被告甲○○、乙○○身上各扣得其等所有，用以聯
    絡「苦瓜」或其他施用毒品人士之行動電話2 具（分別插入
    使用0000000000、0000000000號SIM 卡）及帳本各1 本，因
    認被告共同涉犯毒品危害防制條例第5 條第1 項、第2 項之
    意圖販賣而持有第一級、第二級毒品罪嫌等語。
二、按犯罪事實應依證據認定之，無證據不得認定犯罪事實，刑
    事訴訟法第154 條第2 項定有明文。次按認定不利於被告之
    事實，須依積極證據，苟積極證據不足為不利於被告事實之
    認定時，即應為有利於被告之認定，更不必有何有利之證據
    （最高法院30年上字第816 號判例意旨參照）。又事實之認
    定應憑證據，如未能發現相當證據，或證據不足以證明，自
    不能以推測或擬制之方法，為裁判基礎（最高法院40年臺上
    字第86號判例意旨可供參酌）。
三、公訴意旨認被告共同涉犯意圖販賣而持有第一級、第二級毒
    品之犯行，無非係以被告於偵查中之陳述、扣案之海洛因12
    包（共淨重1.93公克）、甲基安非他命1 包（驗餘淨重0.17
    88公克）、帳冊2 本、行動電話2 具及電話通聯紀錄等件資
    為論據。訊據被告固均坦承有施用及持有前述海洛因與甲基
    安非他命之犯罪事實，惟皆否認有意圖販賣而持有第一級、
    第二級毒品之犯行，辯稱：96年12月18日下午為警查扣之海
    洛因12包、甲基安非他命1 包，係供其等吸食所用，其等並
    無販賣之意圖等語。
四、按販賣毒品罪，係行為人明知其為毒品，意圖營利，而將毒
    品購入或賣出，有一於此，其犯罪即屬完成，不必二者兼備
    ；此與意圖販賣而持有毒品罪，係指行為人以意圖販賣營利
    以外之原因而持有毒品，其後始起意營利販賣者（例如因為
    他人之贈與或寄藏而持有，嗣後始起意為販賣者而言），並
    不相同，最高法院92年臺上字第67號判決意旨可資參照。又
    持有海洛因、甲基安非他命之原因不一，或供己施用，或受
    託保管而持有、或用以轉讓，是以公訴意旨認被告成立共同
    意圖販賣而持有第一級、第二級毒品罪，除須證明被告持有
    扣案毒品外，並須證明被告係基於販賣營利以外之原因而持
    有扣案毒品，且於其後始起意營利販賣，始屬相當。經查：
(一)、被告甲○○、乙○○於96年12月18日下午4 時許為警查獲後
    ，其等經採集之尿液經送檢驗結果，均呈現海洛因代謝物嗎
    啡類陽性及甲基安非他命類陽性反應，其二人於96年12月18
    日當日施用海洛因、甲基安非他命之犯行，均堪認定等情，
    業經本院詳述如前。又被告分別有事實欄所述之施用毒品前
    科，亦有被告之臺灣高等法院被告前案紀錄表各1 份可佐，
    足認被告自88、89年迄今，均已先後多次因施用毒品犯行而
    接受觀察勒戒、強制戒治或經法院判刑確定；被告甲○○於
    本院審理中，陳稱其每天皆施用毒品，一天施用海洛因及甲
    基安非他命3 、4 次（見本院卷第111 頁），被告乙○○於
    偵查及本院審理中，亦供陳其每天施用毒品，一天施用海洛
    因4 、5 次（見本院卷第115 頁、96年度偵字第29971 號偵
    查卷第142 頁），參以被告於96年12月18日為警查扣之海洛
    因合計僅淨重1.93公克、甲基安非他命驗餘淨重更僅有
    0.1788公克，數量甚微，以被告二人施用毒品之頻率、次數
    及長期施用毒品之前科觀之，尚難認該等扣案毒品除滿足被
    告日常施用之需求外，尚有足量可資販賣他人，足證被告二
    人於本院審理中一致供稱前開扣案毒品乃供其等一同施用等
    情，應非子虛。
(二)、次按被告或共犯之自白，不得作為有罪判決之唯一證據，仍
    應調查其他必要之證據，以察其是否與事實相符，刑事訴訟
    法第156 條第2 項定有明文。此規定之立法目的乃欲以補強
    證據擔保自白之真實性；亦即以補強證據之存在，藉之限制
    自白在證據上之價值。而所謂補強證據，則指除該自白本身
    外，其他足資以證明自白之犯罪事實確具有相當程度真實性
    之證據而言。雖其所補強者，非以事實之全部為必要，但亦
    須因補強證據與自白之相互利用，而足使犯罪事實獲得確信
    者，始足當之（最高法院74年台覆字第10號判例意旨可供參
    考）。甲○○於96年12月19日內勤檢察官偵訊及本院羈押訊
    問時，固以被告身分供述及以證人身分證述：乙○○身上被
    扣得之毒品係伊向「游仔」買的，是要自己吸食，如果有人
    要買，也會賣給他。是伊一個人要賣海洛因及安非他命，買
    主無論是打給伊或打到乙○○的0000000000號之電話，都是
    要找伊買的等語（見96年度偵字第29971 號偵查卷第82頁至
    第84頁、本院96年度聲羈字第1265號卷第4 頁）；乙○○於
    同日內勤檢察官偵訊時，則以被告身分供述及以證人身分證
    述：扣案之毒品是伊於96年12月17日向「苦瓜」買的，伊帶
    毒品是因為伊朋友會向伊買，所以伊才會分裝成1 小包。伊
    與甲○○一同賣海洛因，沒有賣安非他命，只是買毒品時伊
    自己去買等語（見96年度偵字第29971 號偵查卷第81頁至第
    82頁）。惟就本件警方於被告乙○○身上查扣之前開毒品，
    究係被告甲○○向「游仔」或被告乙○○向「苦瓜」購得，
    被告甲○○究係一人意圖販賣毒品或與被告乙○○共同意圖
    販賣毒品，被告究係販賣海洛因或甲基安非他命，被告甲○
    ○、乙○○之前開自白及證述已有不一；且甲○○、乙○○
    於其後偵查及本院審理中，均一致改稱前開扣案之毒品乃為
    供其等吸食所需，則被告於96年12月19日所為前開供述之真
    實性，顯屬可疑。
(三)、又依起訴意旨觀之，公訴人既認被告係共同涉犯意圖販賣而
    持有第一級、第二級毒品罪，且認扣案之前開海洛因、甲基
    安非他命乃被告於96年12月17日共同向「苦瓜」購得及無償
    取得，依前開說明，公訴人顯係認被告於購入毒品之初並無
    販賣意圖，其後始萌生販賣毒品之意圖，惟被告於取得前開
    海洛因及甲基安非他命後，如何於短短一日內另行起意意圖
    販賣毒品，被告是否有向外積極聯絡買主之兜售舉止或有買
    主與被告接觸欲購買毒品，均未見公訴人提出合理之說明及
    舉證加以證明。而於被告甲○○身上扣得之帳冊1 本，被告
    甲○○供稱係記載其與他人賭博輸贏之情形，觀諸該帳本之
    內容，多係「＋1500家」、「＋3000」等相似之記載，並無
    明確之文字顯示該帳冊與毒品販售之情節相關；於被告乙○
    ○身上扣得之帳冊1 本，其上雖有「12、11星期二拿硬3 萬
    5 千」、「小頭還3 千2 百」、「饅頭軟×1 千」、「12、
    17 星 期一饅頭〈女〉4 百」、「小瓶〈女〉3 百」、「阿
    奇〈男〉3 千5 給1 千欠2 千5 百」等文字，而得據以懷疑
    其中「軟」、「硬」、「男」、「女」係指海洛因及甲基安
    非他命，惟就此被告乙○○辯稱該帳冊乃記載其向他人購買
    之毒品數量，而該帳冊內之「饅頭」、「小瓶」、「阿奇」
    等人，真實姓名年籍均不詳，本院無從傳訊到庭，卷內又無
    其他證據得以佐證被告確曾販售毒品予「饅頭」等人，被告
    乙○○前開辯解，並非絕不可信，是尚難以被告乙○○於前
    開帳冊上所為之簡略記載，即認定被告有意圖販賣而持有毒
    品之犯行。另扣案之分裝勺2 支，乃一般施用毒品者常見之
    自備工具，扣案之行動電話2 支，尤係一般人常見之隨身攜
    帶物品，均難遽採為被告意圖販賣而持有第一級、第二級毒
    品之不利事證。公訴人雖又以被告甲○○使用之0000000000
    號行動電話乃以蔣聖榮之名義申請，且該支電話與以丙○○
    名義申請之0000000000號行動電話有密集之通話情形，推認
    被告甲○○係以0000000000號行動電話供販售毒品之用等語
    。然使用他人之行動電話或借用他人之名義申辦行動電話，
    均非罕見，尚難以此率論被告有販賣毒品之意圖。又依卷附
    通聯紀錄所示（96年度偵字第29971號偵查卷第120頁至第
    123頁），0000000000號、0000000000號2支行動電話雖有頻
    繁之通話紀錄，惟通話期間多介於96年12月7 日至同月16日
    間，96年12月17日、18日則僅有3 次通話之紀錄，無足佐證
    被告如何於96年12月17日向「苦瓜」購入毒品後，萌生販售
    毒品營利之意圖。再者，卷內通聯紀錄俱未顯示0000000000
    號、0000000000號等電話與他人通話之內容，證人丙○○於
    本院審理中亦已到庭證述其從未向被告甲○○或乙○○購買
    毒品等語，公訴人執上情指稱被告有販賣毒品之意圖，尚嫌
    速斷。
五、綜據上述，公訴人所舉事證，尚難說服本院形成被告確有共
    同意圖販賣而持有第一級、第二級毒品之心證。被告此部分
    所為，應僅構成毒品危害防制條例第11條第1 項、第2 項之
    持有第一級、第二級毒品之犯行，惟被告乃為供施用而持有
    前開扣案之毒品，業如前述，其等持有毒品之低度行為，應
    為施用毒品之高度行為吸收，不另論罪。公訴意旨認被告除
    施用第一級、第二級毒品之犯行外，應另構成意圖販賣而持
    有第一級、第二級毒品罪，容有未合，併此敘明。
據上論斷，應依刑事訴訟法第299 條第1 項前段，毒品危害防制
條例第10條第1 項、第2 項、第18條第1 項前段，刑法第11條前
段、第55條、第47條第1 項、第38條第1 項第2 款、第3 項、第
51條第5款，判決如主文。
本案經檢察官林俊峰到庭執行職務。
中    華    民    國    97    年    6     月    26    日
                  刑事第七庭  審判長法  官   胡堅勤
                                    法  官   李君豪
                                    法  官   吳佳穎
以上正本證明與原本無異
如不服本判決應於送達後10日內向本院提出上訴狀
                                    書記官   陳香君
中    華    民    國    97    年    6     月    26    日
附錄本案論罪科刑法條全文：
毒品危害防制條例第10條
施用第一級毒品者，處6 月以上5 年以下有期徒刑。
施用第二級毒品者，處3 年以下有期徒刑。


司法院資訊處製作；財團法人民間司法改革基金會備份。
